# 母公司编制合并报表时，子公司仍需要编制合并报表的会计处理

提问人：zheimiao0512 时间：2016-09-18 22:42:58
母公司100%控制子公司，子公司需要编制合并报表，子公司80%控制下属子公司。母公司编制合并报表时如何抵消少数股东权益？

回答人：chenyiwei
这种情况下，除非该孙公司的另外 20 ％权益是由母公司或其他子公司持有的，否则在编制母公司合并报表时无需对其进行抵销处理。